臺灣高等法院臺中分院刑事判決
110年度上訴字第959號

上  訴  人  
即  被  告  陳文政


上列上訴人即被告因傷害案件，不服臺灣南投地方法院109年度
訴字第142號，中華民國110年3月26日第一審判決（起訴案號：
臺灣南投地方檢察署109年度偵字第1148號），提起上訴，本院
判決如下：
    主  文
原判決撤銷。
陳文政犯傷害罪，累犯，處拘役陸拾日，如易科罰金，以新臺
幣壹仟元折算壹日。
    犯罪事實
一、陳文政因認周裕章積欠金錢未償，於民國108年9月11日15時
    30分許，在南投縣○○鄉○○路000號旁之工寮，向周裕章索取
    金錢未果後，竟基於傷害之犯意，遂持現場拾得之狼牙棒1 
    支揮打周裕章，致使周裕章受有胸部、雙側前臂、手腕及左
    大腿挫傷併穿刺傷等傷害。
二、案經周裕章訴由南投縣政府警察局草屯分局報請臺灣南投地
    方檢察署檢察官偵查起訴。
    理  由
一、證據能力之認定：本判決所引用被告陳文政以外之人於審判
    外之陳述，檢察官、被告於原審審理中均表示同意作為證據
    （見原審卷第195頁），於本院審理中亦不爭執其證據能力
    ，本院審酌上開證據資料製作時之情況，尚無違法不當及證
    明力明顯過低之瑕疵，亦認為以之作為證據應屬適當，依刑
    事訴訟法第159條之5規定，均有證據能力。其餘認定本案犯
    罪事實之非供述證據，查無違反法定程序取得之情，依刑事
    訴訟法第158條之4規定反面解釋，亦具證據能力。
二、認定犯罪事實所憑之證據及理由：訊據被告陳文政於審理中
    坦承於前開時、地，持狼牙棒毆打告訴人周裕章等情，核與
    告訴人周裕章於警詢、偵查時及原審審理中證述相符（見警
    卷第6-7頁、偵卷第14-15頁、原審卷第47-48頁），復有衛
    生福利部南投醫院診斷證明書、告訴人傷勢照片6幀等件（
    見警卷第12-15頁）附卷可稽；足認被告前揭任意性自白與
    事實相符，堪以採信，故被告本案傷害之犯行，堪予認定，
    應依法論科。
三、論罪科刑之理由：
  ㈠、核被告所為，係犯刑法第277條第1項之普通傷害罪。被告
      前曾於96年間，因違反槍砲彈藥刀械管制條例等案件，經
      臺灣高等法院高雄分院以100年度上更二字第43號判決判
      處有期徒刑部分為3年6月、8月15日確定；又於97年間，
      因違反槍砲彈藥刀械管制條例案件，經臺灣屏東地方法院
      以97年度訴字第326號判決判處有期徒刑部分為6月確定；
      上開案件有期徒刑部分，經臺灣高等法院高雄分院以101
      年度聲字第1134號裁定，定其應執行刑有期徒刑4年2月確
      定，於104年1月29日縮短刑期執行完畢，有臺灣高等法院
      被告前案紀錄表在卷可稽；其受徒刑執行完畢後，5年以
      內故意再犯本件有期徒刑以上之罪，為累犯。且被告前案
      與本案所犯均屬故意犯罪，足見被告對刑罰反應能力薄弱
      ，而無司法院釋字第775號所指罪刑不相當之情形，爰依
      刑法第47條第1項之規定加重其刑。
  ㈡、原審法院因認被告罪證明確，而予以論罪科刑，固然有所
      依據。然本件被告係因屢次向告訴人催討債務未獲償還，
      一時情緒失控，始隨手持械毆打告訴人，事後完全坦承犯
      行，頗有悔意，並於本院審理中與告訴人達成和解，由本
      院完成和解筆錄，被告同意賠償告訴人新臺幣6萬元，告
      訴人並陳稱被告如有悔意，願原諒被告之犯行。原審法院
      未及審酌此等犯罪後態度，所宣告之刑，難認妥適，被告
      上訴意旨認原判決量刑過重，並執以指摘原判決不當，即
      有理由，應由本院將原判決撤銷改判。爰以行為人責任為
      基礎，審酌被告與告訴人縱有金錢糾紛，卻未循合法途徑
      追索，一時情緒失控，冒然訴諸暴力，隨手持狼牙棒攻擊
      告訴人，致告訴人受有前開身體多處、大面積及穿刺性等
      傷害，所為應予非難；並斟酌被告於審理中已坦承犯行，
      又與告訴人達成和解，如前所述等情，暨被告於原審審理
      中自陳高中肄業之智識程度、家庭經濟狀況小康、從事殯
      葬業等家庭生活狀況情狀（見原審卷第200頁），改量處
      如主文第2項所示之刑，並諭知易科罰金之折算標準，以
      示懲儆。又被告前因犯傷害罪，經臺灣南投地方法院以10
      8年度投簡字第319號判決，判處有期徒刑3月，並於108年
      11月15日確定，有臺灣高等法院被告前案紀錄表在卷可憑
      ，已不符宣告緩刑之要件，故不為緩刑之宣告，附此敍明
      。
  ㈢、沒收部分：查本案被告所用於毆打告訴人之狼牙棒1支，固
      屬供本案犯罪所用之物，然依卷內所現存證據，並無從佐
      證為被告所有，亦非屬違禁物，爰不予沒收之諭知。
據上論斷，應依刑事訴訟法第369條第1項前段、第364條、第299
條第1項前段，刑法第277條第1項、第47條第1項、第41條第1項
，判決如主文。
本案經檢察官黃慧倫提起公訴；檢察官王雪惠到庭執行職務。
中　　華　　民　　國　　110 　年　　8 　　月　　24　　日
            刑事第三庭  審判長法　官　邱  顯  祥
                              法　官　李  明  鴻
                              法　官　楊  欣  怡      
以上正本證明與原本無異。
如不服本判決應於收受送達後20日內向本院提出上訴書狀，其未
敘述上訴之理由者，並得於提起上訴後20日內向本院補提理由書
（均須按他造當事人之人數附繕本）「切勿逕送上級法院」。因
疫情而遲誤不變期間，得向法院聲請回復原狀。

                              書記官  陳  緯  宇 
　　　　　　　　　　　　　　　
中　　華　　民　　國　　110 　年　　8 　　月　　24　　日
附錄本案論罪科刑法條全文：
中華民國刑法第277條
傷害人之身體或健康者，處 5 年以下有期徒刑、拘役或 50 萬
元以下罰金。
犯前項之罪，因而致人於死者，處無期徒刑或 7 年以上有期徒
刑；致重傷者，處 3 年以上 10 年以下有期徒刑。